【裁判字號】    94,易,1253
【裁判日期】    950606
【裁判案由】    竊盜
【裁判全文】
臺灣彰化地方法院刑事判決              94年度易字第1253號
公  訴  人  臺灣彰化地方法院檢察署檢察官
被      告  甲○○
                    （現另案於臺灣雲林監獄執行中）
上列被告因竊盜案件，經檢察官提起公訴（九十四年度偵字第七
五九二號），本院判決如下：
    主  文
甲○○毀壞安全設備竊盜，累犯，處有期徒刑壹年貳月。
    事  實
一、甲○○前於民國八十八年間曾因偽造文書案件，經本院判處
    有期徒刑八月確定，嗣其入監服刑後，於九十年六月十一日
    執行完畢。詎仍不知悔改，復意圖為自己不法之所有，於九
    十四年六月七日晚間某時許，至乙○○置於彰化縣大村鄉○
    ○村○○路○段七三號旁之貨櫃屋後，即以不詳方式破壞該
    貨櫃屋之門鎖，而侵入其內竊取乙○○所持有之卡拉ＯＫ伴
    唱機一台，得手後逃逸。嗣於翌日早上六時許，乙○○發現
    上揭物品遭竊而報警到場處理後，經警在該貨櫃屋門鎖遭破
    壞處之上方門框，採得指紋二枚，經比對得悉係甲○○遺留
    之左中指、左拇指紋後，始循線查悉上情。
二、案經被害人乙○○訴由彰化縣警察局員林分局報告臺灣彰化
    地方法院檢察署檢察官偵查起訴。
    理  由
一、訊據被告甲○○矢口否認上開竊盜犯行，且於本院審理時辯
    稱：伊曾於九十四年六月間某日晚上十一時左右去過乙○○
    置於彰化縣大村鄉○○村○○路○段七三號旁之貨櫃屋，但
    到的時候該貨櫃屋裡面燈是暗的，且門沒有鎖，又是打開的
    狀態，伊便進入裡面，之後就離開了，並沒有竊取任何物品
    云云。然查上揭犯罪事實，業經告訴人乙○○於警詢中指訴
    甚詳，且案發後經警在該貨櫃屋門鎖遭破壞處之上方門框，
    採得指紋二枚，經比對後確認係被告遺留之左中指、左拇指
    紋乙節，亦有內政部警政署刑事警察局鑑驗書一份及現場採
    證照片六張附卷可按，事證已相當明確。至被告雖以前詞置
    辯，惟衡情若告訴人乙○○當時已關燈停止營業，則被告苟
    非另有所圖，焉有自行貿然侵入該貨櫃屋之理？又當時若該
    貨櫃屋之門並未關上，被告又僅是進去後就馬上出來，則焉
    有可能在該貨櫃屋門鎖遭破壞處之上方門框遺留其左中指及
    左拇指指紋？顯然其上揭所辯已與常情相違而難以採信。再
    觀諸其於偵訊中、尚不知其指紋為警採得之前辯稱：伊沒有
    到過彰化縣大村鄉，更沒有到過上開案發地點云云，更足徵
    其畏罪卸責之情。綜上，本件事證已臻明確，被告上揭加重
    竊盜犯行已堪認定。
二、按附加於門上之門鎖，具有防閑作用，為安全設備之一種，
    是核被告甲○○所為，係犯刑法第三百二十一條第一項第二
    款之毀壞安全設備竊盜罪。查被告前於八十八年間曾因偽造
    文書案件，經本院判處有期徒刑八月確定，嗣其入監服刑後
    ，於九十年六月十一日執行完畢乙節，有臺灣彰化地方法院
    檢察署刑案資料查註紀錄表及臺灣高等法院被告全國前案紀
    錄表等前科資料各一份在卷可按，其於受有期徒刑之執行完
    畢後，五年以內再犯本件有期徒刑以上之罪，為累犯，應依
    刑法第四十七條之規定加重其刑。爰審酌被告正值壯年，不
    思正當方式謀生，竟竊取他人財物，且犯後猶飾詞卸責，態
    度不佳，及其犯罪之手段、方法、竊得財物之價值等一切情
    狀後，量處如主文所示之刑。
據上論斷，應依刑事訴訟法第二百九十九條第一項前段，刑法第
三百二十一條第一項第二款、第四十七條，判決如主文。
本案經檢察官何蕙君到庭執行職務。
中    華    民    國    95    年    6     月    6     日
                        臺灣彰化地方法院刑事第一庭
                              審判長法官  李進清
                              法      官  王昌鑫
                              法      官  紀佳良
以上正本證明與原本無異。
如不服本判決，應於判決送達後十日內，向本院提出上訴狀（須
附繕本）。
告訴人或被害人對於判決如有不服具備理由請求檢察官上訴者，
其上訴期間之計算係以檢察官收受判決正本之日期為準。
中    華    民    國    95    年    6     月    7     日
                              書  記  官  陳錫威
刑法第三百二十一條第一項第三款：
犯竊盜罪而有左列情形之一者，處六月以上、五年以下有期徒刑
：
三、毀越門扇、牆垣或其他安全設備而犯之者。


司法院資訊處製作；財團法人民間司法改革基金會備份。
